【裁判字號】    90,易,2235
【裁判日期】    900802
【裁判案由】    賭博
【裁判全文】
臺灣高雄地方法院刑事判決                          九十年度易字第二二三五號
    公  訴  人  臺灣高雄地方法院檢察署檢察官
    被      告  甲○○
右列被告因賭博案件，經檢察官提起公訴（九十年度偵字第九八八一號），本院判決
如左：
    主  文
甲○○意圖營利，供給賭博場所，處有期徒刑參月，如易科罰金，以參佰元折算壹日
。扣案之麻將壹付、骰子參粒、搬風球壹個及抽頭金新臺幣陸佰元均沒收。
    事  實
一、甲○○意圖營利，於民國九十年五月十七日十四時許，除提供坐落於高雄市三民
    區○○○街五巷十七號八樓之租處為賭博場所外，並提供賭具麻將一付、骰子三
    粒及搬風球一個供王淑美、鄭惠珍、孟新梅及王榮火等人（另經警察機關依據社
    會秩序維護法之規定處分罰鍰）於上址賭博財物，約定每底新臺幣（下同）七百
    元，每檯二百元，凡自摸贏錢者須繳交三百元予甲○○抽頭圖利，迄同日十五時
    二十分許，為警當場查獲，並扣得甲○○所有之上開賭具麻將一付、骰子三粒、
    搬風球一個及甲○○牟得之抽頭金六百元。
二、案經高雄市政府警察局三民第一分局報請臺灣高雄地方法院檢察署檢察官偵查起
    訴。
    理  由
一、右揭犯罪事實，業據證人即賭客王淑美、等人於警訊時均證述彼等於前揭時、地
    ，以麻將賭博財物等語（參警卷第五頁反面），另證人王淑美亦證稱約定每底七
    百元，每檯二百元，自摸贏家須繳交三百元之抽頭金予被告，為警查獲時置放於
    桌面之抽頭金已達六百元等語（參警卷第五頁反面至第六頁）；證人鄭惠珍於警
    訊中證述查扣之抽頭金係付予屋主甲○○購買便當之用等語（見警卷第八頁）；
    證人孟新梅則稱桌面六百元是伊等打牌要吃飯、喝涼的，是拿給屋主去買東西等
    語（見警卷第十頁）；證人王榮火亦稱彼等於上址賭博財物有抽頭之約定，抽頭
    金六百元，是屋主要買東西給我們打麻將的人吃等語（見警卷第一二頁），均互
    核相符，並有高雄市政府警察局督察室查獲王淑美等人於上開時地賭博財物所製
    作之違反社會秩序維護法案件現場記錄、搜索結果報告書及查扣之賭具麻將一付
    、骰子三粒、抽頭金六百元在卷可資佐證（見警卷第二頁、三頁、一九頁、二○
    至二二頁）。雖被告矢口否認有何意圖營利供給賭博場所之犯行，並辯稱：查獲
    六百元是伊所有之金錢，並非抽頭金云云。然被告前開辯解，顯與前開證人於警
    訊中所為供述相悖，而參諸前開證人均為被告之友人，當無設詞攀誣之可能，足
    徵被告所辯其未提供上址供人賭博並獲取抽頭金一節，不足採信。
二、核被告所為，係犯刑法第二百六十八條之意圖營利供給賭博場所罪。爰審酌被告
    供給賭博場所抽頭圖利，所為雖屬不當，惟念其所得抽頭金僅六百元等一切情狀
    ，量處如主文所示之刑，並諭知易科罰金之折算標準。扣案之麻將一付、骰子三
    粒及搬風球一個係被告所有，供本案賭博犯罪之用，另現金六百元則係被告因供
    給賭博場所抽頭犯罪所得，亦為其所有，已詳述於前，依刑法第三十八條第一項
    第二款及第三款之規定，宣告沒收。至於扣得之現金七千元中之三千九百元、二
    千二百元及九百元分為賭客孟新梅、鄭惠珍及王淑美所有等情，業據證人孟新梅
    等人於警訊中陳明在卷，非被告所有，不得宣告沒收，附此敘明。
三、據上論斷，應依刑事訴訟法第二百九十九條第一項前段，刑法第二百六十八條、
    第四十一條第一項前段、第三十八條第一項第二款，罰金罰鍰提高標準條例第一
    條前段、第二條，判決如主文。
本案經檢察官陳碧霞到庭執行職務。
中      華      民      國    九十      年      八      月      二      日
                              臺灣高雄地方法院刑事第四庭
                                  法    官  張 維 君
右正本證明與原本無異。
如不服本判決，應於判決送達後十日內，向本院提出上訴狀。
                                  書 記 官  趙 美 玲
中    華    民    國      九十      年      八      月      二      日
附錄本案判決論罪科刑法條：
刑法第二百六十八條：
意圖營利，供給賭博場所或聚眾賭博者，處三年以下有期徒刑，得併科三千元以下罰
金。


司法院資訊處製作；財團法人民間司法改革基金會備份。
